最　高　行　政　法　院　裁　定
　　　　　　　　　　　　　　　　　　 96年度裁字第00417號
上　訴　人　董館建設有限公司
代　表　人　甲○○
被 上訴 人　財政部臺灣省南區國稅局
代　表　人　乙○○
上列當事人間因有關營利事業所得稅事件，上訴人對於中華民國
94年11月29日高雄高等行政法院94年度簡字第276號判決，提起
上訴，本院裁定如下：
　　主  文
上訴駁回。
上訴審訴訟費用由上訴人負擔。
    理  由
一、按「對於適用簡易程序之裁判提起上訴或抗告，須經最高行
    政法院之許可。前項許可，以訴訟事件所涉及之法律見解具
    有原則性者為限。」行政訴訟法第235條定有明文。所謂訴
    訟事件所涉及之法律見解具有原則性，係指該事件所涉及之
    法律問題意義重大，而有加以闡釋之必要情形而言，如對於
    行政命令是否牴觸法律所為之判斷，或就同類事件所表示之
    法律見解與其他高等行政法院或本院所表示之見解互相牴觸
    ，有由本院統一法律上意見或確認其意見之必要情形屬之。
二、本件上訴人民國（下同）90年度營利事業所得稅結算申報，
    列報營業收入淨額新臺幣（下同）0元，營業費用及損失總
    額0元，全年課稅所得額0元，被上訴人初查以其所有臺南縣
    永康市○○路190巷14弄10號房屋，於90年7月3日經臺灣臺
    南地方法院以拍定價格1,306,000元（含稅）拍賣出售，乃
    核定營業收入1,243,810元，並按不動產投資興建及租售業
    之同業利潤標準淨利率11％，核定營業淨利136,819元，另
    以其漏報利息24元，核定全年課稅所得額136,843元。並以
    其漏報營業收入1,243,810元及利息24元，違反所得稅法第
    71條第1項規定，核定漏報課稅所得額136,843元，漏稅額24
    ,210元，除補徵稅額外，並依所得稅法第110條第1項規定按
    所漏稅額處0.5倍罰鍰12,100元，上訴人不服，申請復查，
    未獲變更，乃循序提起行政訴訟。
三、上訴意旨略謂：（一）自釋字第367號解釋後，法拍房屋應
    繳營業稅，惟該解釋雖高揭保障憲法第19條及第23條，卻嚴
    重違反憲法第15條人民之生存權、工作權及財產權，上訴人
    認此解釋有違「比例原則」，請求上訴法院針對釋字第367
    號再提出釋憲。（二）上訴人陳稱，房屋貸款金額為400萬
    元，拍得價金為200萬元，兩者相減，即知毫無利益可言，
    原審卻認上訴人主張「自非可採」，上訴人則認依「善良風
    俗」，無法認同原審判決。（三）依營業稅法第3條之規定
    ，視為銷售貨物之5款情形，並未包含「法拍」，故法拍之
    所得，不應屬營業稅、營業事業所得，極為明顯；被上訴人
    卻以其歸屬營業之「銷售貨物」，且連帶課徵營業稅暨相關
    罰款，誠為自立名目之行為。（四）上訴人於87年即搬離臺
    南，相關法拍訊息皆未知悉，故未申報，又豈有漏報罰款之
    事，罰款部分應予撤銷等語。
四、經核上訴人前開所指，乃就原審取捨證據、認定事實之職權
    行使，指摘其為不當，然並無所涉及之法律見解具有原則性
    情事，揆諸首揭規定，其上訴即不應許可，應予駁回。
五、依行政訴訟法第249條第1項前段、第104條、民事訴訟法第9
    5條、第78條，裁定如主文。
中　　華　　民　　國　　96　　年　　2　　 月　　15　　日
                  第五庭審判長法  官　鍾　耀　光
                              法  官  姜　仁　脩
                              法  官　王　德　麟
                              法  官　黃　清　光
                              法  官　吳　慧　娟
以  上  正  本  證  明  與  原  本  無  異
中　　華　　民　　國　　96　　年　　2　　 月　　15　　日
　　　　　　　　　　　　　　　書記官　王　史　民
